臺灣宜蘭地方法院刑事判決　　　　　　　96年度訴緝字第12號
公　訴　人　臺灣宜蘭地方法院檢察署檢察官
被　　　告　丙○○
　　　　　　　　　　（現在臺灣臺北監獄臺北分監執行中）
上列被告因竊盜案件，經檢察官提起公訴（94年度偵緝字第58、
59號），被告於本院準備程序中為有罪之陳述，經告以簡式審判
程序之旨，並聽取當事人意見後，經合議庭評議裁定由受命法官
獨任行簡式審判程序，判決如下：
    主  文
丙○○連續攜帶凶器，毀越安全設備犯竊盜罪，處有期徒刑壹年
肆月，減為有期徒刑捌月，簽帳單上偽造之「SHOU YU HSING」
署押壹枚沒收之。
    事  實
一、丙○○基於意圖為自己不法所有之概括犯意，於民國93 年6
    月13日晚間9時許，前往位於宜蘭市○○街22 號之林氏家廟
    辦公室內，徒手拉開辦公桌抽屜，竊取丁○○所有尚未開卡
    之聯邦商業銀行信用卡1張（卡號為0000000000000000 號）
    ，並抄錄置於信用卡旁丁○○之身分證影本資料，得手後，
    於14日凌晨2 時許以公用電話完成開卡手續，旋即於是日上
    午8時許至宜蘭市○○街6號之雅美銀樓購買新臺幣（下同）
    1萬5,975元之金手鍊1 對，其佯裝係信用卡之持有人，於刷
    卡後，在店家收執之簽帳單上偽簽丁○○之英文署名「SHOU
    YU HSING」1 枚，再持以交還與該店員而行使之，致雅美銀
    樓陷於錯誤，而交付金手鍊與丙○○，足以生損害於丁○○
    及雅美銀樓對交易對象辨識之正確性，丙○○得手後，即將
    信用卡丟棄，並至宜蘭市○○路○段62 號光正銀樓，變賣上
    開甫購入之金手鍊，得款以1萬1,340元。又承前犯意，於93
    年7月23日深夜12 時許，攜帶客觀上可為凶器使用之一字形
    螺絲起子至宜蘭縣羅東鎮○○路116 號曼都髮廊後方，先徒
    手毀壞鐵窗，踰越安全設備進入屋內，再以前開螺絲起子撬
    開店內櫃臺抽屜，竊得現金2,000餘元及粉餅1盒後離去。復
    承前犯意，於93年8月1日凌晨2 時許，攜帶客觀上可為凶器
    使用之一字形螺絲起子至宜蘭縣羅東鎮○○路144 號小林髮
    廊後方，徒手毀壞鐵窗，踰越安全設備侵入後，再以螺絲起
    子撬開店內櫃子，竊得現金5 萬餘元後離去，嗣警於小林髮
    廊採得其指紋後，始循線查獲上情。
二、案經宜蘭縣警察局宜蘭分局、羅東分局報請臺灣宜蘭地方法
    院檢察署檢察官偵查起訴。
    理  由
一、認定犯罪事實所憑之證據及理由：
    上開犯罪事實業據被告丙○○坦承不諱，核與證人丁○○、
    雅美銀樓負責人乙○○、曼都髮廊員工戊○○、林佳盈、小
    林髮廊員工甲○○等人所述情節大致相符，復有聯邦銀行持
    卡人遭盜刷明細、電子簽帳單影本、原料金買進登記簿各 1
    份、林氏家廟現場照片4 張、內政部警政署刑事警察局鑑驗
    書1份、曼都髮廊現場照片2 張及小林髮廊現場照片4張等書
    證在卷可稽，足認被告任意性自白與事實相符，犯行明確，
    應依法論科。
二、論罪科刑之理由：
（一）被告行為後，於94年1月7 日修正通過之新刑法已於95年7
      月1日施行，修正後刑法第2條第1 項規定：「行為後法律
      有變更者，適用行為時之法律，但行為後之法律有利於行
      為人者，適用最有利於行為人之法律。」此規定係法律變
      更所生新舊法律比較適用之準據法，其本身不生新舊法比
      較之問題，均依裁判時即修正後之刑法第2條第1項定其應
      適用之刑法法律，合先敘明。
（二）刑法第339條第1項之詐欺取財罪及第320條第1項之竊盜罪
      並非此次修法之範圍，其罰金刑形式上仍分別維持「1,00
      0 元以下」及「500元以下」。然刑法第33條第5款已由原
      先：「罰金：一元以上」修正為：「罰金：新臺幣一千元
      以上，以百元計算之」，且刑法施行法第1條之1亦規定：
      「中華民國九十四年一月七日刑法修正施行後，刑法分則
      編所定罰金之貨幣單位為新臺幣。九十四年一月七日刑法
      修正時，刑法分則編未修正之條文定有罰金者，自九十四
      年一月七日刑法修正施行後，就其所定數額提高為三十倍
      。但七十二年六月二十六日至九十四年一月七日新增或修
      正之條文，就其所定數額提高為三倍」，是刑法第339 條
      第1項及第320條第1 項之罪，所得科處之罰金刑已因刑法
      第33條第5款之修正而實質變更為「最高新臺幣3萬元，最
      低新臺幣1,000 元」及「最高新臺幣1萬5,000元，最低新
      臺幣1,000 元」。依被告行為時之刑罰法律，即罰金罰鍰
      提高標準條例第1 條前段提高倍數10倍及修正前刑法第33
      條第5款罰金最低額以銀元1元計算之規定，詐欺取財罪及
      竊盜罪所得科處之罰金刑分別係「最高為銀元1 萬元即新
      臺幣3 萬元，最低為銀元1元即新臺幣3元」及「最高為銀
      元5,000元即新臺幣1萬5,000元，最低為銀元1元即新臺幣
      3 元」。經新、舊法比較適用結果，修正後之新法並無較
      有利於被告之情形，爰依刑法第2條第1項前段，適用被告
      行為時之舊法。
（三）按在制式之書類上偽造他人簽名，足以為一定意見之表示
      者，應論以偽造私文書罪，而非僅止於偽造署押。本件被
      告在信用卡簽帳單簽章欄上偽造丁○○之英文署名「SHOU
      YU HSING」，係用以表示丁○○承認該消費單據，並同意
      發卡銀行對特約商店代墊款項之意，應論以偽造私文書罪
      ；又窗戶具有防閑之效用，為安全設備之一種；螺絲起子
      則屬金屬製品，質硬而形尖，客觀上足以危害他人生命、
      身體之安全，自屬凶器，是核被告所為係犯刑法第216 條
      、第210條之行使為造私文書罪、第320條第1 項之普通竊
      盜罪、第321條第1項第2款、第3款之加重竊盜罪及第 339
      條第1項之詐欺取財罪。被告所為偽造「SHOU YU HSING」
      署押之低度行為，為偽造私文書之高度行為所吸收；偽造
      私文書之低度行為，復為其行使之高度行為所吸收，均不
      另論罪。
（四）被告先後3 次竊盜犯行，時間緊接，犯罪構成要件相同，
      顯係基於概括犯意為之，雖被告行為後，刑法第56條連續
      犯之規定業已刪除，此刪除雖非犯罪構成要件之變更，然
      已影響其刑罰法律效果，自屬法律變更，經比較新、舊法
      適用結果，依新法論以數罪並無較有利於被告，爰依刑法
      第2條第1項前段，就被告1次普通竊盜犯行、2次加重竊盜
      犯行，依連續犯論以較重之攜帶凶器、毀越安全設備竊盜
      之一罪，並依法加重其刑。
（五）刑法第55條後段關於牽連犯之規定於94年1月7日該次修正
      中業已刪除，惟修正後無論係論以數罪併罰或論以想像競
      合，均無較有利於被告之情形，是依刑法第2條第1項前段
      ，應認被告所犯行使偽造私文書罪、詐欺取財罪及加重竊
      盜罪，3 罪間有手段、目的之牽連關係，為牽連犯，應從
      一重論以加重竊盜罪。
（六）爰審酌被告前有數次竊盜前科，素行不佳，其不循正途興
      利，反以不正當之手段牟取錢財，對社會治安及公眾居家
      安寧之危害不可謂輕微，惟犯後坦認犯行，態度良好，服
      刑期間不慎遭機器絞斷左手臂，成為殘疾之人，致求職艱
      辛，家中經濟困窘及其專科畢業之智識程度等情狀，量處
      如主文所示之刑。
（七）被告上開犯行係發生於96年4月24 日以前，其宣告之刑亦
      未逾有期徒刑1年6月，合於中華民國九十六年罪犯減刑條
      例之減刑條件，爰依法減其宣告刑2分之1。
（八）被告在雅美銀樓收執之簽帳單上偽造之「SHOU YU  HSING
      」署押1枚，應依刑法第219條規定宣告沒收之。未扣案之
      一字形螺絲起子，雖係供被告實施竊盜所用之物，然經被
      告丟棄滅失，業據被告供承在卷，為免執行之困擾，爰不
      另為沒收之諭知。
據上論斷，應依刑事訴訟法第273條之1第1項、第299條第1 項前
段，刑法2條第1項前段，修正前刑法第56條，刑法第216 條、第
210條、第320條第1項、第321條第1項第2款、第3款、第339條第
1項，修正前刑法第55條後段，刑法第219條，罰金罰鍰提高標準
條例第1條前段，中華民國九十六年罪犯減刑條例第2條第1 項第
3款、第7條，判決如主文。
本案經檢察官張立言到庭執行職務。
中　　華　　民　　國　　96　　年　　10　　月　  25　　日
                  刑事第二庭法  官  楊坤樵
以上正本證明與原本無異。
如不服本判決應於收受本判決後10日內向本院提出上訴書狀，並
應敘述具體理由。若未敘述理由者，應於上訴期間屆滿後20日內
向本院補提理由書狀(均須按他造當事人之人數附繕本)。
                            書記官  謝佩欣
中　　華　　民　　國　　96　　年　　10　　月　　26　　日
附錄本案論罪科刑法條全文：
中華民國刑法第216條
（行使偽造變造或登載不實之文書罪）
行使第 210 條至第 215 條之文書者，依偽造、變造文書或登載
不實事項或使登載不實事項之規定處斷。
中華民國刑法第210條
（偽造變造私文書罪）
偽造、變造私文書，足以生損害於公眾或他人者，處 5 年以下有
期徒刑。
中華民國刑法第320條第1項
（普通竊盜罪、竊佔罪）
意圖為自己或第三人不法之所有，而竊取他人之動產者，為竊盜
罪，處 5 年以下有期徒刑、拘役或 5 百元以下罰金。
中華民國刑法第321條
（加重竊盜罪）
犯竊盜罪而有下列情形之一者，處6月以上、5年以下有期徒刑：
一  於夜間侵入住宅或有人居住之建築物、船艦或隱匿其內而犯
    之者。
二  毀越門扇、牆垣或其他安全設備而犯之者。
三  攜帶兇器而犯之者。
四  結夥三人以上而犯之者。
五  乘火災、水災或其他災害之際而犯之者。
六  在車站或埠頭而犯之者。
前項之未遂犯罰之。
中華民國刑法第339條第1項
（普通詐欺罪）
意圖為自己或第三人不法之所有，以詐術使人將本人或第三人之
物交付者，處5年以下有期徒刑、拘役或科或併科1千元以下罰金
。
